【裁判字號】    98,消債更,4
【裁判日期】    980630
【裁判案由】    聲請更生程序
【裁判全文】
臺灣彰化地方法院民事裁定             98年度消債更字第4號
  聲  請  人  甲○○
 （即債務人）
上列當事人因消費者債務清理事件聲請更生，本院裁定如下：
    主      文
債務人甲○○自民國98年06月30日下午04時起開始更生程序。
    理      由
一、按債務人不能清償債務或有不能清償之虞者，得依本條例所
    定更生程序，清理其債務；債務人無擔保或無優先權之債務
    總額未逾 1,200萬元者，於法院裁定開始清算程序或宣告破
    產前，得向法院聲請更生；法院開始更生程序之裁定，應載
    明其年、月、日、時，並即時發生效力。消債條例第3條、
    第42條第1項、第45條第1項分別定有明文。
二、本件聲請人主張：其有不能清償債務之情事，前曾提出債權
    人清冊，以書面向最大債權金融機構台新國際商業銀行股份
    有限公司（下稱台新銀行），依「中華民國銀行公會會員辦
    理消費金融案件無擔保債務協商機制」，請求共同協商債務
    清償方案，並於民國95年06月30日協商成立，約定分80期，
    利率6.88%，每月應繳金額新台幣（下同） 35,255元及與合
    作金庫個別協商每月應繳金額8,000元。惟債務人每月之薪
    資收入僅約60,000元，致聲請人在清償月付額後僅餘16,745
    元，而聲請人尚有 2名未成年子女及配偶需要扶養，因配偶
    身體狀況不佳，96年間無工作，無從協助支持家用開銷，最
    後終無以為繼，實已無力繼續履行上開協商條件，致使繼續
    履行協商內容有重大困難，不得已之下，於96年10月始毀諾
    ，而此事由並非聲請人主觀上惡意不履行協議，實係客觀上
    確有不可歸責於聲請人之事由。又聲請人無擔保或無優先權
    之債務總額未逾12,000,000元，復未經法院裁定開始清算程
    序或宣告破產，爰向本院聲請更生等語。
三、經查，聲請人所主張之上開事實，業據提出債權人清冊、95
    年協商成立協議書影本、財產及收入狀況說明書、戶籍謄本
    、存摺交易明細、全國財產稅總歸戶財產查詢清單、財政部
    臺灣省中區國稅局95、96年度綜合所得稅各類所得資料清單
    、財團法人聯合徵信中心資料、薪資明細表、支出證明收據
    、配偶96年度綜合所得稅各類所得資料清單等件為證，經核
    聲請人及受其扶養親屬即上開二名幼子、配偶每月生活必要
    支出，依內政部社會司公告95年度臺灣省低收入戶最低生活
    費每人每月9,210元之標準計算，為36,840元（計算式：9,
    210×4＝36,840元）。綜上，衡之以聲請人之60,000元薪資
    收入，於履行上開一致協商金額35,255元（不含個別協商金
    額）後，僅餘24,745元，顯不足以支應其個人及受其扶養親
    屬每月共36,840元之最低基本生活支出，又依據最大債權金
    融機構台新銀行具狀表示，聲請人先前於繳納13期後已因無
    力繳納而毀諾，顯見聲請人確已無法再依原協商條件履行，
    是聲請人應有消費者債務清理條例第 151條第5項但書、第6
    項所定「因不可歸責於己之事由，致履行顯有重大困難」之
    情事。此外，本件復查無聲請人有消費者債務清理條例第 6
    條第3項、第8條或第46條各款所定駁回更生聲請之事由存在
    ，則聲請人聲請更生，自屬有據，應予准許，爰裁定如主文
    。
中    華    民    國    98    年    6     月    30    日
                        民事第二庭法  官  邱月嬌
以上正本係照原本作成。
本件裁定不得抗告。
本件裁定已於98年6月30日下午4時公告。
中    華    民    國    98    年    6     月    30    日
                                  書記官  呂雅惠


司法院資訊處製作；財團法人民間司法改革基金會備份。
